臺灣屏東地方法院刑事判決　　　　　　　　　　　　九十一年度易字第一二四九號
　　公　訴　人　臺灣屏東地方法院檢察署檢察官
　　被　　　告　甲○○
右列被告因竊盜案件，經檢察官提起公訴（九十一年度偵字第四五七二號），本院判
決如左：
    主  文
甲○○竊盜，處有期徒刑拾月。
    事  實
一、甲○○意圖為自己不法之所有，於九十一年六月十日上午九時許，在高雄市○○
    街二十八號前，徒手竊取林珊伶所有之車號ＬＩＧ─六五二號機車一台（價值約
    新台幣（下同）一萬元）供己騎用，嗣於同年七月三十日二十三時五十分，騎乘
    上開機車行經嘉義市○○○路、康樂街口時為警查獲（機車已發還林珊伶之子鄭
    智文）。
二、案經嘉義市警察局第二分局報請臺灣嘉義地方法院檢察署偵查後，由該署檢察官
    呈請臺灣高等法院檢察署檢察長核轉臺灣屏東地方法院檢察署檢察官偵查起訴。
    理  由
一、訊據被告甲○○矢口否認右揭犯行，辯稱：被查獲之機車係向呂元立所借，且有
    許永城可為證人云云。經查：
    (一)右開車號ＬＩＧ─六五二號機車為林珊伶所有，價值約一萬元，於九十一年六
      月十日上午九時許，在高雄市○○路二十八號前失竊一節，業據被害人林珊伶
      之子鄭智文於偵查中指述無訛（見臺灣屏東地方法院檢察署九十一年偵字第四
      五七二號卷第四十九頁筆錄），並有車輛協尋證明單、車輛竊盜資料個別查詢
      報表、車輛車牌失竊作業查獲車輛認可資料及贓物認領保管單各一紙在卷可憑
      。
    (二)被告雖否竊取該部機車，並以前揭情詞為辯。然證人呂元立已於偵查中否認借
      車予被告，且稱與被告並不相識等語（臺灣屏東地方法院檢察署九十一年度偵
      字第四五七三號卷第六十四頁、第六十八頁）。被告雖又辯稱借車給伊之人自
      稱「呂元立」，但不是本案之證人呂元立云云（同前揭卷第六十八頁背面）。
      惟證人呂元立，乃檢察官依被告供述之證人姓名、現在看守所內等特徵而向臺
      灣屏東看守所提訊，惟其竟稱該證人並非伊所指稱之「呂元立」，前後顯有矛
      盾。且被告復無法說明該自稱「呂元立」者之真實姓名、年籍以供查證，所辯
      自難予以採信。
    (三)被告雖又辯稱：「呂元立」借車給伊一事，可傳喚許永城為證云云，然被告已
      於本院審理中自稱：許永城並未目睹「呂元立」借車予被告，僅係聽聞伊口述
      該事等語（見本院卷第十九頁），故許永城亦無法證明被告所騎乘之前開機車
      確為「呂元立」所借，本院因認無傳喚該證人許永城之必要，附此敘明。
    (四)被告為警查獲時既騎乘前開贓車，而其又無法交待該車之來源，足認該車為被
      告所竊取無誤，本件事證已臻明確，被告犯行堪予認定。
二、核被告甲○○所為，係犯刑法第三百二十條第一項之竊盜罪。茲審酌被告有違反
    麻醉藥品管理條例、賭博、妨害自由、偽造文書等多項前科，素行不良，其犯罪
    之動機、手段、竊取物品之價值，對被害人所造成之損失，犯後飾詞置辯，毫無
    悔意等一切情狀，爰量處如主文所示之刑，以資懲儆。
據上論斷，應依刑事訴訟法第二百九十九條第一項前段，刑法第三百二十條第一項，
罰金罰鍰提高標準條例第一條前段，判決如主文。
中      華      民      國      九十一    年      十二    月    十三    日
                                      臺灣屏東地方法院刑事第五庭
                                          法  官  王以齊
右正本證明與原本無異。
如不服本判決應於收受本判決後送達後十日內向本院提出上訴書狀，其未敘述上訴理
由者，並得於提起上訴後十日內向本院補提理由書狀（均須按他造當事人之人數附繕
本 ）「切勿逕送上級法院」
                                          書記官   盧姝伶
中      華      民      國      九十一    年    十二    月    十三     日
附錄本判決論罪科刑法條：
刑法第三百二十條第一項
意圖為自己或第三人不法之所有，而竊取他人之動產者，為竊盜罪，處五年以下有期
徒刑、拘役或五百元以下罰金。
